【裁判字號】    98,聲,3340
【裁判日期】    990113
【裁判案由】    聲請發還扣押物
【裁判全文】
臺灣臺北地方法院刑事裁定              98年度聲字第3340號
聲  請  人  元大商業銀行股份有限公司
法定代理人  丙○○
上列聲請人因被告乙○○偽造文書等案件，聲請發還扣押物，本
院裁定如下：
    主      文
扣押自行車1輛（車架編號：WTU004G0180C，型號：TREK2008TOP
FUEL8TK）應發還予元大商業銀行股份有限公司。
    理      由
一、聲請意旨略以：被告乙○○前因偽造文書等案件（本院98年
    度訴字第1026號），業經法院判處被告罪刑確定，惟本案尚
    有扣案贓物自行車1輛（車架編號：WTU004G0180C，型號：T
    REK2008TOPFUEL8TK）目前仍由聲請人簽具「贓物認領保管
    單」代為保管中，因該贓物已無繼續扣押之必要，亦無第三
    人主張權利，既未經法院諭知沒收，為此依刑事訴訟法第14
    2條規定，聲請准予發還予聲請人等語。
二、按下列之物沒收之：一、違禁物。二、供犯罪所用或犯罪預
    備之物。三、因犯罪所生或所得之物。前項第一款之物，不
    問屬於犯罪行為人與否，沒收之。第一項第二款、第三款之
    物，以屬於犯罪行為人者為限，得沒收之。但有特別規定者
    ，依其規定。刑法第38條定有明文。次按可為證據或得沒收
    之物，得扣押之；扣押物若無留存之必要者，不待案件之終
    結，應以法院之裁定或檢察官之命令發還之；其係贓物而無
    第三人主張權利者，應發還被害人，刑事訴訟法第133條第1
    項、第142條第1項亦分別定有明文。是扣押物如未經法院判
    決諭知沒收，且屬贓物而無第三人主張權利者，自應發還予
    被害人。
三、經查，被告乙○○前於民國97年10月間，因盜刷偽造之元大
    商業銀行股份有限公司信用卡，以購買自行車1輛（車架編
    號：WTU004G0180C，型號：TREK2008TOPFUEL8TK）之行使偽
    造信用卡、偽造文書等犯行，業經本院以98年度訴字第1026
    號判決判處應執行有期徒刑5月，緩刑2年確定等情，業經本
    院調取該案卷宗核閱無訛。而本件警方曾查獲扣押上開被告
    以偽造信用卡盜刷購得之自行車1輛，嗣交由聲請人之職員
    甲○○簽具贓物認領保管單加以具領保管一節，亦有臺北市
    政府警察局信義分局扣押筆錄、扣押物品目錄表、扣押物品
    收據及贓物認領保管單在卷可稽。查上開案件業已判決確定
    並執行完畢，是扣案自行車已無因得為證據而必須加以留存
    之必要，復未經本院上開確定判決諭知沒收，自非應予繼續
    扣押之物；且依原確定判決認定之事實，該自行車1輛係被
    告乙○○盜刷偽造之聲請人公司信用卡所購得之財產犯罪贓
    物，自屬被害人即聲請人所有，復無其他第三人對其主張權
    利，揆諸上開說明，自應發還予聲請人。
四、縱上，本件聲請人聲請發還經扣押之自行車1輛，為有理由
    ，應予准許。
五、依刑事訴訟法第142條第1項前段、第220條，裁如主文。
中    華    民    國    99    年    1     月    13    日
                    刑事第七庭  法  官  林庚棟
以上正本證明與原本無異。
如不服本裁定，應於送達後5日內，向本院提出抗告狀。
                                書記官  林義盛
中    華    民    國    99    年    1     月    13    日

司法院資訊處製作；財團法人民間司法改革基金會備份。
